【裁判字號】    99,審易,374
【裁判日期】    990408
【裁判案由】    竊盜
【裁判全文】
臺灣士林地方法院刑事判決             99年度審易字第374號
公  訴  人  臺灣士林地方法院檢察署檢察官
被      告  乙○○
上列被告因竊盜案件，經檢察官提起公訴（99年度偵字第809 號
），被告於本院準備程序中就被訴事實為有罪之陳述，經本院裁
定改依簡式程序審理，並判決如下：
    主  文
乙○○犯夜間侵入住宅竊盜罪，累犯，處有期徒刑捌月。
    事  實
一、乙○○前因施用毒品案件，經本院以98年度湖簡字第114 號
    判決判處有期徒刑3 月確定，甫於民國98年8 月31日縮刑期
    滿執行完畢。詎其猶不知悛悔，復意圖為自己不法之所有，
    而基於竊盜之犯意，於98年10月9 日晚間6 時45分（起訴書
    誤載為20時10分，業據蒞庭檢察官當庭更正）之夜間，趁位
    在臺北市○○區○○街48巷31號1 樓之住辦合一住宅大門未
    關之際，侵入上址，徒手竊取甲○○放置在客廳之手提包1
    只（內有國民身分證、全民健康保險卡、駕駛執照、行車執
    照各1 張、金融卡3 張、NOKIA 廠牌6670型行動電話1 支及
    現金新臺幣〈下同〉8,200 元，價值合計約12,200元），得
    手後，現金部分花用殆盡、行動電話則交由其不知情之父親
    黃瑞庭持用、其餘物品藏放在其位於臺北市○○區○○街22
    巷22弄10號4 樓住處。嗣經甲○○報警處理，為警循上開行
    動電話通聯紀錄在黃瑞庭處扣得NOKIA 廠牌6670型行動電話
    1 支，再於98年12月29日12時45分，前往乙○○上址住處徵
    得其同意後搜索，扣得甲○○遭竊之國民身分證、全民健康
    保險卡、駕駛執照、行車執照各1 張、金融卡3 張及手提包
    1 只等物品（上開扣案贓物均已由甲○○領回）而查悉上情
    。
二、案經臺北市政府警察局士林分局報告臺灣士林地方法院檢察
    署檢察官偵查起訴，並經本院改依簡式程序審理。
    理  由
一、按簡式審判程序之證據調查，不受第159 條第1 項之限制，
    刑事訴訟法第273 條之2 定有明文，是依上開規定，於行簡
    式審判程序之案件，被告以外之人於審判外之陳述，除有其
    他不得作為證據之法定事由外，應認具有證據能力。查本件
    如下引用被告以外之人於審判外之陳述，因本案採行簡式審
    判程序，復無其他不得做為證據之法定事由，揆諸首揭說明
    ，應認均具有證據能力，合先敘明。
二、上揭犯罪事實，業據被告乙○○於警詢、偵查中、本院準備
    程序及審理時迭承不諱（參見偵卷第19頁至第20頁、第50頁
    ，本院卷第14頁至第15頁、第18頁），核與被害人甲○○於
    警詢時指述伊於上開時、地將手提包放置在客廳，之後到後
    方餐廳吃飯，嗣於20時許回到客廳時，便發現手提包不見之
    被害情節相符（參見偵卷第13頁至第14頁），復經證人即被
    告之父黃瑞庭於警詢時陳述於伊在被告房間內發現NOKIA 廠
    牌6670型行動電話1 支，遂持以使用等情屬實（參見同上偵
    卷第21頁至第22頁）；此外，並有上開行動電話之通聯調閱
    查詢單1 份在卷可稽（附於偵卷32頁至第40頁）；而被告竊
    得之手提包、國民身分證、全民健康保險卡、駕駛執照、行
    車執照各1 張、金融卡3 張及NOKIA 廠牌6670型行動電話1
    支等物，均已由所有人甲○○領回，亦有甲○○出具之贓物
    認領保管單乙紙存卷可考（附於同上偵卷第41頁）。綜上各
    情，足認被告自白與事實相符，可以採信，本案事證至為明
    確，被告犯行堪予認定，應依法論科。
三、按刑法第321 條第1 項第1 款所謂之「夜間」，為日出前、
    日沒後（最高法院29年度滬上字第63號判例參照）。查被告
    乙○○係於98年10月9 日晚間6 時45分之夜間行竊，此有卷
    附中華民國98年日出日沒時刻表可考（附於同上偵卷第55頁
    ）。是核被告所為，係犯刑法第321 條第1 項第1 款之於夜
    間侵入住宅竊盜罪。又被告有如事實欄所載前案科刑及執行
    之情形，有臺灣高等法院被告前案紀錄表在卷可按，其於有
    期徒刑執行完畢後5 年內，故意再犯本案有期徒刑以上之罪
    ，為累犯，應依刑法第47條第1 項之規定加重其刑。爰審酌
    被告正值青壯，不思循正當途徑獲取財物，卻以夜間侵入住
    宅方式行竊，其犯罪手段對他人居家安寧及被害人財產構成
    相當危害，惟犯後坦承犯行，態度尚稱良好，且竊得財物已
    由被害人領回，並考量其犯罪之動機、目的及其智識程度、
    生活狀況及參酌公訴人之求刑（即有期徒刑8 月）等一切情
    狀，量處如主文所示之刑，以示懲儆。
據上論斷，應依刑事訴訟法第299 條第1 項前段、第273 條之1
第1 項，刑法第321 條第1 項第1 款、第47條第1 項，判決如主
文。
本案經檢察官張紜瑋到庭執行職務。
中    華    民    國    99    年    4     月    8     日
                  刑事第一庭法  官  吳祚丞
以上正本證明與原本無異。
如不服本判決應於收受判決後10日內向本院提出上訴書狀，並應
敘述具體理由；其未敘述上訴理由者，應於上訴期間屆滿後20日
內向本院補提理由書（均須按他造當事人之人數附繕本）「切勿
逕送上級法院」。
                            書記官  丁梅芬
中    華    民    國    99    年    4     月    8     日
附錄論罪科刑法條：
刑法第321條第1項第1款
犯竊盜罪而有左列情形之一者，處 6 月以上、 5 年以下有期徒
刑：
一、於夜間侵入住宅或有人居住之建築物、船艦或隱匿其內而犯
之者。

司法院資訊處製作；財團法人民間司法改革基金會備份。
